ja: 卓球ラバータイプ: アンチスピン; 裏ソフト (ツブ内側); 粒高; OX (一枚ラバー); サンドペーパー; 表ソフト; 粘着性裏ソフト; その他
ko: 탁구 고무 유형: 안티 스핀; 평면(핌플 인); 롱 핌플; OX(스펀지 없음); 샌드페이퍼; 숏 핌플; 점착성 평면 러버; 기타
nb: Gummitype for bordtennis: Antispin; Invertert (knopper inn); Lange knopper; OX (uten svamp); Sandpapir; Korte knopper; Klebrig invertert; Annet
th: ประเภทยางปิงปอง: แอนตี้สปิน; เม็ดเรียบ (เม็ดอยู่ด้านใน); เม็ดยาว; OX (ไม่มีฟองน้ำ); กระดาษทราย; เม็ดสั้น; เม็ดเรียบแบบหนืด; อื่นๆ
es: Tipo de goma de Ping pong: Efecto anticorte; Invertida (picos hacia adentro); Picos largos; OX (sin esponja); Papel de lija; Picos cortos; Invertida pegajosa; Otra
da: Bordtennisgummitype: Antispin; Inverteret (knopper indad); Lange knopper; OX (uden svamp); Sandpapir; Korte knopper; Klæbrig inverteret; Andet
sv: Typ av pingisgummi: Antispinn; Inverterat (nabbar inåt); Långnabb; OX (ingen svamp); Sandpapper; Kortnabb; Klibbigt inverterat; Övrigt
lt-LT: Stalo teniso gumos tipas: Be sukimosi efekto; Apversta (dantukai į vidų); Ilgi dantukai; OX (be kempinės); Švitrinis popierius; Trumpi dantukai; Lipni apversta; Kita
fr: Type de revêtement de ping-pong: Anti-top; Inversé (picots intérieurs); Picots longs; OX (sans mousse); Papier de verre; Picots courts; Inversé collant; Autre
ru: Тип накладки для настольного тенниса: Антиспин; Гладкая (шипами внутрь); Длинные шипы; OX (без губки); Наждачная бумага; Короткие шипы; Липкая гладкая; Другое
pt-BR: Pingue-pongue borracha tipo: Anti-spin; Invertida (pinos para dentro); Pinos longos; OX (sem esponja); Lixa; Pinos curtos; Invertida pegajosa; Outros
hr-HR: Vrsta gume Ping -pong: Anti-spin; Obrnuta (bubuljice unutra); Duge bubuljice; OX (bez spužve); Brusni papir; Kratke bubuljice; Ljepljiva obrnuta; Ostalo
fi: Pöytätennismailan kumipinnan tyyppi: Anti-spin; Käännetty (näppylät sisäänpäin); Pitkät näppylät; OX (ei sientä); Hiekkapaperi; Lyhyet näppylät; Tahmea käännetty; Muu
pl: Typ okładziny pingpongowej: Antyspin; Gładka (czopy do wewnątrz); Długie czopy; OX (bez podkładu); Papier ścierny; Krótkie czopy; Lepka gładka; Inna
tr: Masa tenisi lastiği türü: Anti-spin; Ters (pütürler içe dönük); Uzun pütürlü; OX (süngersiz); Zımpara kağıdı; Kısa pütürlü; Yapışkanlı ters; Diğer
zh-CN: 乒乓球胶皮类型: 防弧胶; 反胶（颗粒向内）; 长胶; OX（无海绵单胶皮）; 砂纸; 正胶; 粘性反胶; 其他
hu: Asztaliteniszborítás típusa: Antispin; Sima (befelé álló szemcsék); Hosszú szemcsés; OX (szivacs nélkül); Csiszolópapír; Rövid szemcsés; Tapadós, sima; Egyéb
sk-SK: Typ poťahu na stolný tenis: Antispin; Obrátený (vrúbky dovnútra); Dlhé vrúbky; OX (bez špongie); Brúsny papier; Krátke vrúbky; Lepkavý obrátený; Iné
nl: Tafeltennisrubber type: Anti-spin; Inverted (noppen naar binnen); Lange noppen; OX (geen onderlaag); Schuurpapier; Korte noppen; Kleverig inverted; Overig
bg-BG: Тип гума за пинг-понг: Без въртене; Обърната (вътрешни зъбци); Дълги зъбци; OX (без гъба); Шкурка; Къси зъбци; Лепкава обърната; Друго
el: Τύπος καουτσούκ για πινγκ πονγκ: Anti-spin; Ανεστραμμένο (δοντάκια προς τα μέσα); Μακριά δοντάκια; OX (χωρίς σφουγγάρι); Γυαλόχαρτο; Κοντά δοντάκια; Κολλώδες ανεστραμμένο; Άλλο
zh-TW: 桌球拍膠皮類型: 防弧膠; 平面膠 (顆粒向內); 長顆粒; 單膠皮 (無海綿); 砂紙; 短顆粒; 黏性平面膠; 其他
sl-SI: Vrsta gume za namizni tenis: Proti rotaciji (anti-spin); Obrnjena (čepki navznoter); Dolgi čepki; OX (brez gobice); Brusni papir; Kratki čepki; Lepljiva obrnjena; Drugo
cs: Typ gumy ping pongu: Antispin; Soft (vroubky dovnitř); Tráva (dlouhé vroubky); OX (bez houby); Brusný papír; Sendvič (krátké vroubky); Lepivý soft; Ostatní
it: Tipo di gomma da ping pong: Anti-spin; Invertita (puntini all'interno); Puntinata lunga; OX (senza gommapiuma); Carta vetrata; Puntinata corta; Invertita appiccicosa; Altro
de: Art des Tischtennisbelags: Anti-Spin; Noppen innen; Lange Noppen; OX (kein Schwamm); Sandpapier; Kurze Noppen; Klebrige Noppen innen; Andere
vi: Loại cao su bóng bàn: Chống xoáy; Mút láng (gai quay vào trong); Gai dài; OX (không lót); Giấy nhám; Gai ngắn; Mút láng bám dính; Khác
en: Ping pong rubber type: Anti-spin; Inverted (pimples in); Long pips; OX (no sponge); Sandpaper; Short pips; Tacky inverted; Other
ro-RO: Tip cauciuc Ping -pong: Anti-spin; Inversat (zimți în interior); Zimți lungi; OX (fără burete); Șmirghel; Zimți scurți; Inversat lipicios; Altele
pt-PT: tipo de borracha Ping -pongue: Anti-spin; Invertido (picos para dentro); Picos longos; OX (sem esponja); Lixa; Picos curtos; Invertido pegajoso; Outra